臺灣臺北地方法院交通事件裁定　　　　　　　九十一年度交聲字第三○六號
　　異議人即
　　受處分人　甲○○
右列受處分人因違反道路交通管理處罰條例案件，對於臺北市交通事件裁決所中華民
國九十一年二月二十七日所為之處分（原處分案號：北市裁三字第駕裁二二－Ｃ00
000000號），聲明異議，本院裁定如左：
        主      文
異議駁回。
        理      由
一、按汽車駕駛人，行經有燈光號誌管制之交岔路口闖紅燈者，處新臺幣一千八百元
    以上五千四百元以下罰鍰，道路交通管理處罰條例第五十三條定有明文，且汽車
    駕駛人駕駛汽車違反道路交通管理處罰條例第五十三條規定者，除應依該條所規
    定之罰鍰處罰外，並予記違規點數三點，同條例第六十三條第一項第三款亦有規
    定。又汽車駕駛人，駕駛汽車未隨身攜帶駕駛執照者，處汽車駕駛人新臺幣三百
    元以上六百元以下罰鍰。道路交通管理處罰條例第二十五條第三款亦定有明文。
二、本件受處分人即異議人甲○○於民國九十年十二月十八日晚上十一時五十五分許
    ，駕駛車牌七Ｂ－一一七號營業小客車，未隨身攜帶駕駛執照，行經台北縣汐止
    市○○路○段與秀峰路設有紅綠燈號誌管制之交岔路口，明知其行進方向之燈光
    號誌係禁止通行之紅燈號誌，竟闖紅燈行駛，為臺北縣警察局汐止分局執勤員警
    乙○○發現，予以攔停，並以受處分人有違反道路交通管理處罰條例第五十三條
    及第二十五條第三款（贅引第一項）規定之行為掣單舉發。嗣因受處分人拒絕簽
    收員警開立之舉發違反道路交通管理事件通知單，經員警在舉發通知單上載明受
    處分人拒絕簽收之事由後，依違反道路交通管理事件統一裁罰標準及處理細則第
    十一條第一項第一款規定，視為受處分人已經收受該通知單。嗣受處分人於舉發
    通知單上所載應到案日期前向原處分機關提出申訴，經原處分機關函請原舉發單
    位調查結果，仍認受處分人有上開闖紅燈及行車未隨身攜帶駕駛執照之違規行為
    ，原處分機關乃依道路交通管理處罰條例第五十三條（贅引第一項）、第二十五
    條第三款（贅引第一項）、第六十一條第一項第三款（舉發違反法條漏引）及違
    反道路交通管理事件統一裁罰標準表之規定裁處罰鍰計三千元（闖紅燈二千七百
    元、未帶駕駛執照三百元）並記違規點數三點。
三、本件受處分人矢口否認其有右開闖紅燈及未帶駕照之違規行為，辯稱：伊沒有闖
    紅燈，有證人丙○○可證，而且警察距紅燈尚有一段距離，警察如何能看得到伊
    是闖紅燈，因此拒絕出示駕駛執照云云。然查：受處分人於右開時地駕駛前開營
    業用小客車闖紅燈之違規行為，為執行勤務之員警乙○○親眼目睹且其未隨身攜
    帶駕駛執照等情，業據證人即舉發員警乙○○於本院調查中到庭具結證述明確，
    有訊問筆錄在卷可稽。證人乙○○係本件原處分機關所認定受處分人有右開違規
    行為之原證人，其到庭在本院法官面前具結以言詞供述本件訴訟上之待證事實（
    即受處分人有右開違規事實），因其與受處分人毫無怨懟，自無自陷於偽證罪之
    追訴而構詞誣賴受處分人之理，是本院由其供述已得有受處分人確有右開違規行
    為之心證，且於本件卷存證據資料內並無任何積極證據足以證明證人乙○○上開
    供述係屬虛偽，亦無有足以令人顯信其供述為不可採之品性證據或前科證據存在
    ，本院自不得僅以證人為本件開單告發受處分人之員警而全盤抹煞其在訴訟上所
    具有之原證人資格，而受處分人對上開證人之供述並無法舉出或請本院調查任何
    對其有利之證據資料，以使本院對證人所供述受處分人違規之事實產生任何合理
    之懷疑，且交通警察掣單舉發違反道路交通管理處罰條例所列之違規事實，本質
    上為行政處分，係公務員基於職務上之權力，依法就特定之具體事件所為之具公
    法上效果之單方面行政行為，基於公務員為公法上行為具有公信力之原則，該行
    政行為當可被推定為真正，其據以依法處分之事實認定亦為正確無誤，本此公信
    原則，乃立法者賦予行政機關制定違反道路交通事件統一裁罰標準及處理細則，
    使勤務員警得當機處分（如該細則第二十三條）以達其維護交通秩序、安全之行
    政目的，反之，若謂公務員一切行政行為均需預留證據以證其實，則國家行政勢
    必窒礙難行，據此，刑事訴訟法就犯罪證據有關之規定中與屬行政秩序罰之交通
    違規裁罰本質不合之部分，自不在準用之列，從而，受處分人既未就執勤員警之
    舉發有誤提出相關足資證明未闖紅燈之證據以供調查，本院經查亦無任何證據足
    資證明其有捏造事實違法取締之情事，則執勤員警本其維護交通秩序、安全職責
    所為之舉發，自應受到合法、正確之推定。至受處分人表示有證人「丙○○」能
    證明其未闖紅燈，本院依其所提供之地址傳訊，未見其出庭作證，是丙○○究竟
    有無目睹本已堪疑？況受處分人之闖紅燈行為，業據證人乙○○親眼目睹已如前
    述。本院認無再行傳訊丙○○之必要。是受處分人所辯，不足採信，本件事證明
    確。
四、綜上所述，本件受處分人闖紅燈及未隨身攜帶駕駛執照之違規事證明確，原處分
    機關依右開道路交通管理處罰條例第五十三條、第二十五條第三款、第六十三條
    第一項第三款及違反道路交通管理事件統一裁罰標準表規定裁處罰鍰新臺幣三千
    元（闖紅燈部份：二千七百元；未攜帶駕照部份：三百元）並予記違規點數三點
    ，核無違誤，本件受處分人之異議為無理由，自應將其異議駁回。
五、據上論斷，應依道路交通案件處理辦法第十九條，裁定如主文。
中      華      民      國    九十一    年      七    月    二十九    日
                          臺灣臺北地方法院交通法庭
                              法  官  劉  嶽  承
右正本證明與原本無異。
如不服本裁定，應於裁定送達後五日內向本院提出抗告狀。
                              書記官  江  虹  儀
中      華      民      國    九十一    年     七     月    三十    日
